臺灣橋頭地方法院民事裁定
110年度小上字第43號
上  訴  人  國家運動訓練中心

法定代理人  林騰蛟  



被上訴人    王朝麒  

當事人間110年度小上字第43號請求損害賠償事件，上訴人對於
民國110年9月23日本院橋頭簡易庭110年度橋小字第588號第一審
判決提起上訴，本院裁定如下：
    主  文
上訴駁回。
第二審訴訟費用新臺幣壹仟伍佰元由上訴人負擔。
    事實及理由
一、按，對於小額程序之第一審判決提起上訴，非以其違背法令
    為理由，不得為之；所謂判決違背法令，乃指判決不適用法
    規或適用不當，或有民事訴訟法第469條所列第1款至第5款
    事由，其判決當然為違背法令，民事訴訟法第436條之24第2
    項、第436條之32第2項準用第468條及第469條第1款至第5款
    分別定有明文。又當事人如依民事訴訟法第468條規定，以
    原判決有不適用法規或適用法規不當為上訴理由者，其上訴
    狀或理由書應有具體之指摘，並揭示該法規之條項或其內容
    ，若係成文法以外之法則（習慣或法理），則應揭示該法則
    之旨趣，倘為司法院解釋則應揭示該判解之字號或其內容；
    如依民事訴訟法第469條所列第1款至第5款事由提起上訴者
    ，其上訴狀或理由書應揭示合於該條款之事實，是上訴狀或
    理由書如未依此項方法表明者，或其所表明者，顯與上開法
    條規定不相合者，即難認為已對原判決之違背法令有具體之
    指摘，其上訴自難認為合法（最高法院71年台上字第314號
    判決要旨參照）。如上訴人之上訴狀未依此項方法表明理由
    ，其上訴即不合法，應駁回其上訴，同法第436條之32第2項
    準用第444條第1項前段亦有明文。次按，上訴理由如僅引用
    原審判決時之攻擊防禦方法作為上訴理由，應認為未對原審
    判決有何具體之指摘，不得謂已合法表明上訴理由，其上訴
    均難認為合法（最高法院71年度台上字第619、1596號判決
    要旨參照）。
二、上訴意旨略以：如附件上訴狀所載。
三、經查，上訴人之上訴意旨均是對於原審調查證據認定事實之
    職權為指謫，並泛言原審未行使闡明權曉諭上訴人應就被上
    訴人之答辯狀提供說明，未盡調查之能事，違反闡明權之 
    規定云云，而並未具體指明原判決有何不適用法規或適用法
    規不當，或有民事訴訟法第469條第1款至第5款所稱當然違
    背法令之情事，及符合該條款要件之具體事實，亦未能提出
    原審判決理由是否違反現行法律規定或其他法則之明確依據
    ，故揆諸前揭說明，其上訴為不合法，應予駁回。
四、又於小額訴訟之上訴程序，法院為訴訟費用之裁判時，應確
    定其費用額，民事訴訟法第436條之19第1項、第436條之32
    第1項定有明文。本件第二審裁判費用為新台幣1,500元，應
    由上訴人負擔，爰併為裁定如主文第2項所示。
五、據上論結：本件上訴為不合法，依民事訴訟法第436之32第1
    項、第2項、第436條之19第1項、第444條第1項前段、第95
    條、第78條，裁定如主文。
中　　華　　民　　國　　111 　年　　3 　　月　　16　　日
            民事第一庭  審判長法  官  朱玲瑤
            
                              法  官  陳景裕
                              
                              法  官  郭文通

正本係照原本作成。
不得抗告。
中　　華　　民　　國　　111 　年　　3 　　月　　16　　日
                              書記官　林香如